Cristian Alejandro Romero Villalobos

Culiacán, Sinaloa, México · $\underline{linkedin.com/in/cristian-alejandro-romero-villalobos/}$ · +52 667 791 01 13 · $\underline{alejandrovillalobos1220@gmail.com}$

Ingeniero en Sistemas con especialización en Ingeniería de Software, con experiencia en el desarrollo móvil y web. Dominio de tecnologías como React (ReactJS, React Native, Next.Js) y Android con Kotlin.

EXPERIENCIA PROFESIONAL

Arsova Desarrollador movil y frontend

Culiacán, Sinaloa, México

Junio 2024-Actualidad

- Desarrollo de aplicaciones móviles en React Native usando Expo, integrando funcionalidades en segundo plano, mapas interactivos y consumo de APIs REST.
- Implementación de interfaces de usuario con Next.Js en el frontend.
- Participación en el diseño UI/UX, utilizando Figma como herramienta de diseño.

IESoluciones

Culiacán, Sinaloa, México

Enero 2023-Junio 2023

Desarrollador movil

- Desarrollo de aplicaciones móviles en Android utilizando Kotlin y el patrón de diseño MVVM.
- Desarrollo y depuración en Android Studio, con enfoque en buenas prácticas y rendimiento de aplicaciones.
- Integración de consumo de APIs Rest.

HABILIDADES TECNICAS

- HTML, CSS, JS, TS
- React
- React Native
- NextJs

- Android Studio
- Kotlin
- SQL Server
- Postgres

- Docker
- Java
- Git

EDUCACIÓN

Instituto Tecnológico de Culiacán.

Ingeniería en sistemas computacionales.

Culiacán, Sinaloa, México

Agosto 2020-Actualidad

Centro de Estudio de Lenguas Extranjeras (UAdeO).

Curso de inglés.

Culiacán, Sinaloa, México

Agosto 2018-Junio 2021

HABILIDADES BLANDAS

- Trabajo en equipo.
- Resolución de problemas.
- Adaptabilidad.
- Atención al detalle.

- Resiliencia.
- Ingles Intermedio avanzado